臺灣雲林地方法院民事判決　　　　　　　 96年度訴字第164號
原　　　告　台灣中小企業銀行股份有限公司
法定代理人　戊○○
代　理　人　甲○○
被　　　告　源流企業有限公司
兼　上一人
法定代理人　丁○○
被　　　告　乙○○
　　　　　　丙○○
上列當事人間請求清償債務事件，本院於民國96年6 月11日言詞
辯論終結，判決如下：
    主  文
被告應連帶給付原告新台幣陸拾萬柒仟捌佰捌拾捌元，及自民
國九十六年二月二十一日起至清償日止，按週年利率百分之七點
三三計算之利息（嗣並按照原告基準利率變動而調整之），並自
民國九十六年三月二十二日起至清償日止，逾期在六個月以內者
，按上開利率百分之十，超過六個月者，按上開利率百分之二十
計付違約金。
訴訟費用新台幣陸仟玖佰肆拾元由被告連帶負擔。
    事實及理由
一、原告主張：被告源流企業有限公司於民國92年7 月21日邀集
    被告丁○○、乙○○、丙○○為連帶保證人，向原告借款新
    台幣（下同）2,000,000 元，並約定借款期間自92年7 月21
    日起至97年7 月21日止，利息按原告基準利率加計年息3.5%
    計算，如遇原告基本放款利率變動時，得隨同調整，倘未按
    期攤還本息時即喪失期限利益，視為全部到期，除應按約定
    利率付息外，逾期清償在6 個月以內者，按上開利率10% ，
    超過6 個月者，按上開利率20% 計付違約金。詎被告源流企
    業有限公司於94年12月8 日辦理解散登記完畢，依約已喪失
    期限利益，計積欠如主文所示之本金、利息、違約金，被告
    丁○○、乙○○、丙○○依法即應負連帶清償責任等事實，
    業據其提出借據、授信約定書、戶籍謄本、公司登記資料查
    詢表為證，被告並不否認有於借據、授信約定書簽章之情，
    惟抗辯原告無提前清償之權利，且請求分期付款等語，然據
    兩造不爭執之92年7 月21日授信約定書第5 條第2 款約定：
    「被告對原告所負一切債務，如停止營業時，無須原告事先
    通知或催告，原告得隨時減少對被告之授信額度或縮短借款
    期限，或視為到期。」等文，而被告就被告源流企業有限公
    司於94年12月8 日辦理解散登記完畢乙情既不爭執，則原告
    據此約定主張被告已喪失期限利益，請求被告連帶清償如主
    文所示之本金、利息、違約金乙節，自屬有據。再按債務人
    無為一部清償之權利，民法第318 條第1 項前段定有明文，
    本件原告亦當庭陳明不同意被告分期償還之請求，是被告上
    開所辯不足採信，自堪認原告上開之主張為真實。
三、從而，原告依消費借貸、連帶保證之法律關係請求被告連帶
    清償637,888 元，及自96年2 月21日起至清償日止，按週年
    利率7.33% 計算之利息（嗣並按照原告基準利率變動而調整
    之），並自96年3 月22日起至清償日止，逾期在6 個月以內
    者，按上開利率10% ，超過6 個月者，按上開利率20% 計付
    違約金，為有理由，應予准許。
四、訴訟費用負擔之依據：依民事訴訟法第85條第2項。
中　　華　　民　　國　　96　　年　　6 　　月　　25　　日
                  民事第二庭    法  官  陳秋如
以上正本係照原本作成
如對本判決上訴，須於判決送達後20日內向本院提出上訴狀（需
附繕本）
中　　華　　民　　國　　96　　年　　6 　　月　　25　　日
                                書記官　王秀如
